臺灣高等法院刑事判決　　　　　　　　94年度上易字第1600號
上　訴　人
即　被　告　甲○○
　　　　　　　　　　　號(
上列上訴人因竊盜案件，不服臺灣桃園地方法院94年度易字第28
5號，中華民國94年6月15日第一審判決（起訴案號：臺灣桃園地
方法院檢察署94年度偵字第2159號），提起上訴，本院判決如下
：
    主  文
上訴駁回。
    事  實
一、甲○○前因違反肅清煙毒條例案件，經法院判處有期徒刑3
    年6月確定，於民國（下同）89年1月13日縮短刑期假釋出監
    ，並於90年9 月15日假釋期滿，且未經撤銷假釋，未執行之
    刑期以已執行論而執行完畢。
二、詎甲○○仍不知悔改，竟意圖為自己不法所有，並基於概括
    犯意，連續為下列之竊盜行為：
（一）於93年10月10日夜間8 時許，翻牆進入丁○○位在桃園縣
      龍潭鄉○○路370巷188號住宅之庭院，再踰越其住宅用以
      防盜之窗戶進入屋內，竊得丁○○所有之電腦1 部、洋酒
      、高樑酒共8瓶、茶壺10個、皮夾1個、手錶3只、攝影機1
      台及行李箱1個。
（二）次於93年10月中旬某日夜間8 時許，由具防盜功能之冷氣
      孔侵入乙○○居住之桃園縣龍潭鄉○○路370 巷90號住宅
      內，經以目光搜尋財物後，發現無值錢之物品，乃迅速離
      開現場而未遂。
（三）末於93年12月中旬某日夜間8 時許，侵入丙○○位於桃園
      縣龍潭鄉○○路433巷5號之住宅內，竊得丙○○所有之茅
      台酒2瓶、董公酒1瓶、電視數位接收機1套、佛像1尊、石
      雕1個及高爾夫球具1套等物後逃逸。
    嗣經警方在丁○○前開住處內採得可疑指紋送驗比對後，始
    查獲上情。
三、案經桃園縣政府警察局平鎮分局報請臺灣桃園地方法院檢察
    署檢察官偵查起訴。
    理  由
一、按刑事訴訟法第159 條之5第1項定：「被告以外之人於審判
    外之陳述，雖不符前四條之規定，而經當事人於審判程序同
    意作為證據，法院審酌該言詞陳述或書面陳述作成時之情況
    ，認為適當者，亦得為證據。」。查上訴人即被告甲○○於
    原審受命法官行準備程序時對公訴人將被害人丁○○、乙○○、丙○○等人於警詢時之言詞陳述作為證據，已表示沒有
    意見而默示同意將上開言詞陳述作為證據，有準備程序筆錄
    1 份在卷可考，且本院審酌該等陳述做成時並無證明力明顯
    過低或證據係違法取得等情況，自應認上開警詢筆錄有證據
    能力，合先敘明。
二、本院在審理時，經訊據上訴人即被告甲○○，除否認有偷被
    害人丙○○所有電視數位接收機十套、佛像一尊外，對於前
    開所列其餘犯罪事實均供認不諱，並經證人即被害人丁○○
    、乙○○、丙○○於警詢中證述綦詳，且有現場相片、桃園
    縣警察局受理刑事案件報案三聯單等附卷（94年度偵字第21
    59號卷第28頁、第46頁至第49頁、第50頁）可稽。又警方在
    被害人丁○○住宅內所採得之可疑指紋，經送請比對結果，
    與被告左拇指、左環指、右中指指紋相符，此亦有桃園縣政
    府警察局平鎮分局刑案現場勘查報告、內政部警政署刑事警
    察局93年11月10日刑紋字第093021 6749號鑑驗書各1紙附卷
    （94年度偵字第2159號卷第41頁至第43頁）可考。在原審審
    理中，被告對於前開犯罪事實均不予否認，迨本院審理中，
    始否認竊取被害人丙○○所有電視數位接收機十套、佛像一
    尊，顯係事後避就之詞，不足採信。是被告之犯行，因罪證
    明確，已堪認定，應予依法論科。
三、按刑法第321 條第1 項第2 款所謂安全設備，係指依社會通
    常觀念足認為防盜之設備而言（最高法院55年台上字第547
    號判例要旨參照）。查被告翻牆進入被害人丁○○住宅外之
    庭院後，又打開房屋之窗戶踰越該窗戶進入屋內行竊，及其
    自房屋之冷氣孔侵入被害人乙○○居住處行竊等情，已如前
    述，而丁○○住處之窗戶及乙○○住處之冷氣孔依社會通常
    觀念均具防盜之功能而屬安全設備，是被告於夜間以上開方
    式進入丁○○住處內行竊，係犯刑法第321 條第1項第1款、
    第2 款之加重竊盜罪，其於夜間以上開方式進入乙○○住處
    行竊，係犯同法第321 條第2項、第1項第1款、第2款之加重
    竊盜未遂罪（公訴人就未遂部分於事實欄已論及，但法條漏
    列本項）。公訴人漏未斟酌被告踰越牆垣及安全設備之行為
    ，認被告上開犯行係犯同法第321 條第1項第1款之罪，略有
    未合。至被告於夜間侵入被害人丙○○住處行竊部分，則係
    犯同法第321 條第1項第1款之加重竊盜罪。被告前後多次竊
    盜犯行，均時間緊接，且觸犯基本構成要件相同之罪名，顯
    係出於概括犯意反覆為之，為連續犯，應依刑法第56條論以
    情節較重之於夜間踰越牆垣及安全設備侵入住宅竊盜既遂一
    罪，並依法加重其刑。又被告前因違反肅清煙毒條例案件，
    經法院判處有期徒刑3年6月確定，於89年1 月13日縮短刑期
    假釋出監，並於90年9 月15日假釋期滿，且未經撤銷假釋，
    未執行之刑期以已執行論而執行完畢，有臺灣高等法院被告
    全國前案紀錄表在卷可按，其受有期徒刑之執行完畢，5 年
    內再犯本件有期徒刑以上之罪，為累犯，應依刑法第47條規
    定加重其刑，並依法遞加重之。
四、原審認被告之犯罪證據明確，爰引刑法第56條、第321條第1
    項第1款、第2款、第47條等規定，並審酌被告於三個月期間
    內即連續行竊三次，且均利用夜間侵入他人住宅行竊，對被
    害人之居住安全影響非輕，且所竊得之財物亦頗具價值等一
    切情狀，量處有期徒刑壹年陸月，經核其認事用法均無不合
    ，量刑亦稱妥適，本件被告之上訴意旨否認一部分犯行，且
    認原審量刑過重，均難謂為有理由，應予駁回。
據上論斷，應依刑事訴訟法第368條，判決如主文。
本案經檢察官陳明光到庭執行職務。
中　　華　　民　　國　　94　　年　　10　　月　　26　　日
  　　　　　　　　刑事第八庭審判長法　官  吳  敦
                  　　　　　　    法　官  張傳栗
                　　　　　　　　　法　官  許增男
以上正本證明與原本無異。
不得上訴。
                                  書記官  葉金發
中　　華　　民　　國　　94　　年　　10　　月　　26　　日
附錄：本案論罪科刑法條全文
中華民國刑法第321條
犯竊盜罪而有左列情形之一者，處六月以上、五年以下有期徒刑
：
一  於夜間侵入住宅或有人居住之建築物、船艦或隱匿其內而犯
之者。
二  毀越門扇、牆垣或其他安全設備而犯之者。
三  攜帶兇器而犯之者。
四  結夥三人以上而犯之者。
五  乘火災、水災或其他災害之際而犯之者。
六  在車站或埠頭而犯之者。
前項之未遂犯罰之。
